臺灣高雄地方法院交通事件裁定　　　 100年度交聲字第1146號
原處分機關　交通部公路總局高雄區監理所
異　議　人　施世偉
上列異議人因違反道路交通管理處罰條例案件，對於交通部公路
總局高雄區監理所於中華民國100年5月10日所為之裁決（原處分
案號：高監營裁字第裁80-BBA548511號）聲明異議，本院裁定如
下：
    主  文
異議駁回。
    理  由
一、聲明異議意旨略以：異議人施世偉於民國99年11月16日下午
    9 時51分許，駕駛車號011-XV號營業小客車，行經大昌二路
    420 巷時，因闖越紅燈，經高雄市政府交通警察大隊以「駕
    車行經有燈光號誌管制之交岔路口闖紅燈」之違規事實逕行
    舉發，並經原處分機關交通部公路總局高雄區監理所於100
    年5 月10日以高監營裁字第80-BBA548511號裁決書，依據道
    路交通管理處罰條例第53條第1 項規定，裁處罰鍰新臺幣（
    下同）4,000 元，並依同條例第63條第1 項規定記違規點數
    3 點。惟異議人於99年12月18日前往菲律賓，至100 年1 月
    8 日才返國，又係因靠行始將戶籍遷至車行，罰單簽收者與
    異議人無血緣關係，亦聯絡不到異議人，異議人未收到罰單
    等語，爰依法聲明異議，請求撤銷原處分，改依最低罰鍰2,
    700 元裁處等語。
二、按汽車駕駛人，行經有燈光號誌管制之交岔路口闖紅燈者，
    處新臺幣1,800元以上5,400元以下罰鍰，並記違規點數3點
    ，道路交通管理處罰條例第53條第1項、第63條第1項第3款
    分別定有明文。次按處理違反道路交通管理事件，有關文書
    送達之程序，依行政程序法之規定，違反道路交通管理事件
    統一裁罰標準及處理細則第5條亦有明文。而行政程序法第
    72 條第1項前段及第73條第1項規定：「送達，於應受送達
    人之住居所、事務所或營業所為之；於應送達處所不獲會晤
    應受送達人時，得將文書付與有辨別事理能力之同居人、受
    雇人或應送達處所之接收郵件人員。」
三、經查：
  (一)本件異議人於上揭時間駕駛上開營業小客車，行經上揭地點
    時，於有燈光號誌之交岔路口闖紅燈，經警逕行舉發，到案
    日期為100 年1 月24日，原處分機關並據以裁處罰鍰4,000
    元，並記違規點數3 點乙節，為異議人所不爭執，並有高雄
    市政府警察局交通警察大隊99年12月15日高市警交相字第BB
    A548511 號舉發違反道路交通管理事件通知單、原處分機關
    100 年5 月10日高監營裁字第裁80-BBA548511號違反道路交
    通管理事件裁決書及違規採證彩色照片2 張附卷可稽，是異
    議人確有上開遭舉發之違規事實，應堪予認定。
  (二)本件異議人之戶籍地以及上開營業小客車登記之車籍地址均
    為高雄市○○區○○街38號，有異議人之個人基本資料查詢
    結果及舉發違反交通管理事件通知單各1 份在卷可稽。又本
    件舉發通知單係由郵政機關對異議人之戶籍地、車籍地址即
    高雄市○○區○○街38號送達，由應送達處所之接收郵件人
    員代為收受，以為補充受達等情，有高雄市政府警察局交通
    警察大隊送達證書1 份在卷可稽。揆諸上揭規定，上開舉發
    通知單送達受處分人戶籍地時，因未獲晤本人，已依法交付
    應送達處所之接收郵件人員，故上開舉發通知單確實合法送
    達，依行政程序法第73條第1 項規定，即生送達效力，不因
    異議人實際上有無收受而有所異。又法律並無強制規定代為
    收受郵件之人必須與應受送達之人有血緣關係，是上揭送達
    應屬合法。再者，異議人如有戶籍地址與實際住居所不同情
    事，本應自行向相關主管機關陳報實際住居所，異議人因何
    緣故戶籍與實際居住處所不同，非相關主管機關得予審究之
    事項，異議人若未向主管機關陳報實際居住處所，原處分機
    關依照戶籍、車藉資料為送達，尚難謂不法。又異議人抗辯
    其不在國內未收到罰單等語，查本件舉發通知單載明應到案
    日期為100 年1 月24日，於99年12月15日製單，99年12月16
    日寄發後，於99年12月22日寄至異議人戶籍地高雄市○○區
    ○○里○○街38號，由異議人戶籍地之接收郵件人員簽收乙
    節亦有上揭舉發違反交通管理事件通知單、送達證書等件可
    稽，異議人縱使於99年12月18日即前往菲律賓，惟其於100
    年1 月8 日返國，為異議人於異議狀所載，故至到案日期10
    0 年1 月24日異議人仍有一段時日可供繳款結案，是此部分
    之抗辯亦不可採。
四、綜上所述，本件異議人駕駛上開營業小客車，於上揭時、地
    有闖紅燈之違規情事既可認定，而本件舉發通知單亦已合法
    送達於異議人之戶籍地，是原處分機關依道路交通管理處罰
    條例第53條第1 項、第63條第1 項第3 款規定以及違反道路
    交通管理事件統一裁罰基準表之相關內容，而裁處異議人罰
    鍰4,000 元，並記違規點數3 點，於法並無不合。故本件異
    議並無理由，應予駁回。
五、據上論斷，應依道路交通案件處理法第18條，裁定如主文。
中    華    民    國   100    年    8     月    17    日
                      交通法庭  法  官  黃宣撫
以上正本證明與原本無異。
如不服本裁定，應於收受送達後5 日內向本院提出抗告狀。
中    華    民    國   100    年    8     月    17    日
                                書記官  葉正昭